【裁判字號】    99,簡聲抗,4
【裁判日期】    990803
【裁判案由】    聲請停止強制執行
【裁判全文】
臺灣高雄地方法院民事裁定             99年度簡聲抗字第4號
抗  告  人  乙○○
相  對  人  高雄四川同鄉會
法定代理人  甲○○
上列當事人間聲請停止強制執行事件，抗告人不服民國99年6 月
29日本院鳳山簡易庭99年度鳳簡聲字第39號裁定，提起抗告，本
院裁定如下：
    主  文
抗告駁回。
抗告費用新臺幣壹仟元由抗告人負擔。
    理  由
一、抗告意旨略以：民國93年9 月間，訴外人李嘯風接任相對人
    高雄四川同鄉會（下稱同鄉會）理事長，李嘯風發現同鄉會
    獎學基金存款孳息不夠發獎學金，94年4 月23日天府聯誼會
    中李嘯風商請抗告人資助。為掩家人耳目，由獎學基金貸新
    臺幣（下同）100 萬元給抗告人，抗告人捐年息20萬元作為
    獎學金。95年4 月23日李嘯風因病辭職，由甲○○接任同鄉
    會理事長，抗告人依之前約定，於同年6 月5 日捐給同鄉會
    獎學金20萬元，然甲○○不開收據、不登川府月報、不登年
    刊、不入獎學金帳戶。抗告人於98年5 月2 日電匯5 萬元給
    同鄉會還款，同年6 月10日以書面向理事長、各位理監事說
    明扣款原因，正式宣佈以扣款方式，扣回20萬元捐款，同時
    以郵政存證信函告訴總幹事劉聖舟退還抗告人開給同鄉會的
    25萬元本票。甲○○與劉聖舟均置之不理，反以該本票聲請
    強制執行抗告人之財產。本件兩造爭執起因於甲○○，是以
    ，原裁定命供擔保之金額，不論多少，均應由甲○○負擔，
    與抗告人無關，為此提起抗告。
二、按有提起異議之訴時，法院因必要情形，或依聲請定相當並
    確實之擔保，得為停止強制執行之裁定，強制執行法第18條
    第2 項定有明文。依此規定，只須當事人提起異議之訴，在
    該異議之訴確定前，法院如認有必要，得依職權為停止執行
    之裁定；其在當事人願供擔保，聲請停止強制執行時，法院
    亦非不得依其聲請，定相當並確實之擔保，為停止強制執行
    之裁定，至該異議之訴實體上有無理由，則非法院於裁定停
    止強制執行時應予審酌之事項（最高法院93年度台抗字第72
    3 號裁定意旨參照）。又停止強制執行之制度目的，一方面
    為避免債務人因繼續強制執行而有受害之虞，一方面則為確
    保債權人因債務人聲請停止強制執行不當可能遭受之損害得
    獲賠償，故乃規定法院因必要情形或依債務人之聲請定相當
    並確實之擔保，得為停止強制執行之裁定，以兼顧債權人與
    債務人雙方之權益。
三、經查：抗告人針對本院98年度司執字第132736號強制執行事
    件（下稱系爭執行事件）提起債務人異議之訴，現正由本院
    鳳山簡易庭99年度鳳簡字第623 號民事事件（下稱系爭民事
    事件）審理中乙節，業經本院依職權調取系爭民事事件全卷
    核閱無誤。原審依抗告人之聲請，裁准以3 萬5,000 元供擔
    保後，停止系爭執行案件之強制執行程序，揆諸前揭規定及
    說明，並無不合；且就供擔保之金額之計算及依據，亦無不
    當之處。至於抗告意旨所指所述之內容，係抗告人提起之債
    務人異議之訴，實體上有無理由之問題，並非本件停止執行
    所得審酌之事項，自無從據為廢棄原裁定之理由。從而，本
    件抗告為無理由，應予駁回。
四、據上論結，本件抗告為無理由，依非訟事件法第46條、第21
    條第2 項、第24條第1 項，民事訴訟法第495 條之1 第1 項
    、第449 條第1 項、第78條、第95條，裁定如主文。
中    華    民    國    99    年    8     月    3     日
                  民事第三庭    審判長法  官  朱玲瑤
                                      法  官  藍家慶
                                      法  官  陳宛榆
為正本係照原本作成。
本裁定不得再抗告。
中    華    民    國    99    年    8     月    3     日
                                      書記官  周耿瑩

司法院資訊處製作；財團法人民間司法改革基金會備份。
